臺灣臺南地方法院民事裁定
111年度司繼字第632號
聲  請  人  楊榮和  



關  係  人  許芳瑞律師
上列聲請人聲請對被繼承人楊榮楚選任遺產管理人事件，本院裁
定如下：
    主  文
選任許芳瑞律師（律師證書字號：74臺檢證字第0562號）為被繼
承人楊榮楚（男、民國00年0月00日生、身分證統一編號：Z0000
00000號，生前最後住所：臺南市○○區○○里○○路00號，民國106年
1月28日死亡）之遺產管理人。
聲請程序費用新臺幣壹仟元由被繼承人楊榮楚之遺產負擔。
    理  由
一、按繼承開始時，繼承人之有無不明者，由親屬會議於一個月
    內選定遺產管理人，並將繼承開始及選定遺產管理人之事由
    ，向法院報明；無親屬會議或親屬會議未於前條所定期限內
    選定遺產管理人者，利害關係人或檢察官，得聲請法院選任
    遺產管理人，並由法院依前項規定為公示催告；公示催告期
    限屆滿，無繼承人承認繼承時，其遺產於清償債權，並交付
    遺贈物後，如有剩餘，歸屬國庫，民法第1177條、第1178條
    第2項、第1185條分別定有明文。
二、本件聲請狀意旨略以：聲請人與被繼承人楊榮楚共有坐落臺
    南市○○區○○段000○000地號之土地，聲請人業已提分割共有
    物之訴，惟楊榮楚已死亡，且其繼承人均已拋棄繼承，為利
    分割共有物訴訟進行，故聲請鈞院選任被繼承人楊榮楚之遺
    產管理人，以保障聲請人之權利等語。
三、經查，聲請人主張之前開事實，業據提出戶籍謄本、繼承系
    統表、土地登記謄本、本院柳營簡易庭111年1月17日南院武
    民營葉111年度營司調字第15號函、本院家事庭拋棄繼承公
    告等件為證，堪信為真實；復查被繼承人楊榮楚之繼承人均
    已拋棄繼承權，業據本院依職權調閱106年度司繼字第312、
    397、448、493、497、518、825、984號拋棄繼承等卷宗核
    閱無誤，又未準用民法第1177條規定選定遺產管理人，而聲
    請人與被繼承人同為上述土地之共有人，故聲請人以利害關
    係人聲請選任被繼承人之遺產管理人，核與上開規定並無不
    合，應予准許。
四、再查，關於選任許芳瑞律師為被繼承人楊榮楚之遺產管理人
    部份，本院以111年3月18日南院武家秀111年度司繼字第632
    號函詢許芳瑞律師擔任本件遺產管理人之意願，許芳瑞律師
    於111年3月30日回覆本院願意擔任被繼承人楊榮楚之遺產管
    理人且與被繼承人間無親屬或利害關係，有家事陳明狀在卷
    足徵。經本院審酌認許芳瑞律師具有法律專業知識及能力，
    且與被繼承人楊榮楚所遺遺產間無利害關係，若由其擔任本
    事件之遺產管理人，定能秉持其專業倫理擔當此具公益性質
    之職務，並順利達成管理保存及清算遺產之任務。執此，本
    院認為由許芳瑞律師擔任被繼承人楊榮楚之遺產管理人，應
    屬妥適，爰裁定如主文。
五、依家事事件法第127條第4項之規定，裁定如主文。
中　　華　　民　　國　　111 　年　　4 　　月　　14　　日
           家事法庭   司法事務官　黃尹貞
以上正本係照原本作成。
如對本裁定抗告，須於裁定送達後10日內向本院提出抗告狀，並
應繳納抗告費新臺幣1,000元。
中　　華　　民　　國　　111 　年　　4 　　月　　14　　日
                              書  記  官　洪培綺